---
title: "常见统计问题讨论（2）"
subtitle: "One-tailed & Two-tailed Tests"
author: "姜晓东"
date: "`r Sys.Date()`"

output:
    beamer_presentation:
        slide_level: 2
        theme: CambridgeUS
        keep_tex: no
        pandoc_args: --latex-engine=xelatex
        includes:
            in_header: header.tex
    md_document:
         variant: markdown_github
---

##单尾和双尾检验
\tableofcontents

# 从假设检验谈起
## 天蝎计划
\noindent\includegraphics[width=\textwidth]{pics/Scorpion.jpg}
\begin{picture}(0,0)(0,0)
\put(4,200){\color{yellow}$<$/{\large\textbf{\color{darkred}SCORPION}}\color{yellow}$>$}
\put(100,100){\colorbox{white}{\parbox[t]{2.8cm}{\textbf{Walter O'Brien}\newline with IQ of \textcolor{red}{197}.}}}
\end{picture}

## 智商分布
```{r, echo=FALSE, fig.height=6, fig.width=9, fig.showtext=TRUE}
library(ggplot2, quietly=TRUE)
library(showtext, quietly=TRUE)

mydat=data.frame(x=seq(0,200,0.1))
mydat$y=dnorm(mydat$x,mean=100,sd=15)
pic=ggplot(mydat) + geom_line(aes(x,y), colour="red", size=0.3) +
                    labs(x="IQ Index", y="Density") +
                    theme_minimal()

print(pic)

```

## 智商分布
```{r, echo=FALSE, fig.height=6, fig.width=9, fig.showtext=TRUE}
mynames=data.frame(names=c("鄙人","诸位","门萨\n俱乐部","Walter"),
                   x=c(125,130,148,197),
                   y=c(0.015, 0.01,0.01, 0.01));
pic = pic + geom_text(aes(x,y,label=names), data=mynames) +
            geom_segment(aes(x=x,y=y,xend=x,yend=0), linetype=3, 
                         colour="blue", data=mynames)

print(pic)
```


## 智商分布
```{r, echo=FALSE, fig.height=6, fig.width=9, fig.showtext=TRUE}
mynewdat=subset(mydat, x<70.6)
mynewdat2=subset(mydat, x>129.4)
pic2 = pic + geom_ribbon(aes(x,ymax=y),ymin=0,fill="yellow", alpha=0.5, data=mynewdat)+
             geom_ribbon(aes(x,ymax=y),ymin=0,fill="yellow", alpha=0.5, data=mynewdat2)+
             scale_x_continuous(breaks=c(0,50,70.6,100,129.4,150,200))
print(pic2)

```

## 智商分布
```{r, echo=FALSE, fig.height=6, fig.width=9, fig.showtext=TRUE}
mynewdat2=subset(mydat, x>124.7)
pic2 = pic + geom_ribbon(aes(x,ymax=y),ymin=0,fill="orange", alpha=0.5, data=mynewdat2)+
             scale_x_continuous(breaks=c(0,50,100,124.7,150,200))
print(pic2)

```

## 2个样本t检验
```{r, echo=FALSE, fig.height=6, fig.width=9, fig.showtext=TRUE}
mydat=data.frame(x=c(1,2), y=c(55,63), se=c(6,8))
ggplot(mydat) + geom_bar(aes(x=factor(x),y=y), stat="identity", colour="black", width=.3) + 
                geom_errorbar(aes(x=x, ymin=y, ymax=y+se), width=.1) +
                labs(x="", y="") + theme_minimal()

```

## 2个样本t检验
```{r, echo=FALSE, fig.height=6, fig.width=9, fig.showtext=TRUE}
mydat=data.frame(x=seq(-3,18,0.02))
mydat$y=dnorm(mydat$x, mean=63-55, sd=3)
ggplot(mydat) + geom_line(aes(x,y)) + 
                geom_vline(xintercept=0, colour="red", linetype=2, size=2) +
                theme_minimal()

```
\begin{picture}(0,0)(0,0)
\put(190,200){\color{blue}
\parbox[t]{5cm}{
\begin{align*}
\mu &= \bar{x_1} - \bar{x_2}\\
\sigma &= \sqrt{\frac{S_e^2}{n_1}+ \frac{S_e^2}{n_2}}
\end{align*}
 }
}
\put(300,220){\parbox[t]{2.6cm}{\includegraphics[width=2.5cm]{pics/Gosset.jpg}\newline{}
\color{gray}\tiny{}W. Gosset\newline{}1876-1937}}
\end{picture}


# 实际取舍
## 实际取舍
+ 双尾检验
	- 比较”是否一致“
	- 保守、严格
+ 单尾检验
	- 有明确的方向比较，大小、强弱
	- 灵敏，更容易出现阳性结果
+ 默认最好选择双尾检验


## Thanks for your attention!

[https://github.com/JiangXD/Course](https://github.com/JiangXD/Course) 

